臺灣高雄地方法院刑事判決　　　　　　　　　　　　九十二年度訴字第二六二六號
　　公　訴　人　臺灣高雄地方法院檢察署檢察官
　　被　　　告　乙○○
右列被告因搶奪案件，經檢察官提起公訴（民國九十二年度偵字第一七九二一號），
本院判決如左：
    主  文
乙○○共同意圖為自己不法之所有，搶奪他人之動產，累犯，處有期徒刑壹年貳月。
    事  實
一、乙○○前於民國八十九年十月十一日，曾因竊盜案件，經判處有期徒刑七月確定
    ，於九十年六月二十七日執行完畢，竟不知悔改，與某不詳真實姓名年籍綽號「
    阿吉」之成年男子，共同基於意圖為自己不法所有之犯意聯絡，於九十二年四月
    十五日下午十時二十分許，由乙○○騎乘ＮＤ７８５３號重機車後載「弟仔」，
    行經高雄市○○區○○路一八一號前，趁行人戊○○不注意之際，乙○○遂將機
    車駛近該女子，再由綽號「弟仔」之男子下手搶奪戊○○所有之深藍手提包一個
    （內有現金新臺幣【下同】三萬元、聯邦銀行信用卡一張、大眾銀行信用卡一張
    、戊○○身份證一張、丁○○身份證一張、摩托羅拉廠序號000000000
    000000號行動電話一枝）。得手後，乙○○分得現金一萬四千餘元及上開
    行動電話一枝，餘物由弟仔取得。嗣乙○○再將該枝行動電話賣予不知情之震旦
    流通電子網路聯盟岡山店負責人詹泰郎，詹泰郎復賣予不知情之印尼籍勞工ＬＩ
    ＤＩＡ  ＳＥＬＶＩＡＮＡ  ＴＵＭＵＮＤＯ使用，後經由警方由行動電話之通
    聯記錄循線查獲上情。
二、案經戊○○訴由高雄市政府警察局移送台灣高雄地方法院檢察署檢察官偵查起訴
    理  由
一、訊據被告固坦承與該綽號「弟仔」之男子，於九十二年四月十五日下午十時二十
    分許，共同騎乘前揭機車，搶奪告訴人戊○○之皮包等情，惟辯稱：當時伊騎乘
    機車附載綽號「弟仔」之男子，是「弟仔」下手行搶，伊並不知情云云。然查：
（一）、右揭被告與綽號「弟仔」共同搶奪告訴人之皮包，並由「弟仔」下手行搶等
        事實，業據被告於偵訊時坦承該項事實。
（二）、被告於本院審理時復供承「我們原本是要去逛夜市○○○○道他要行搶，搶
        完他叫我快跑，我們就到朋友家分錢，他就拿一支手機及一萬四千元給我，
        還交代我不能說。‧‧‧我們停下來買飲料，我付錢後，甲○○說等一下再
        來拿飲料，然後就叫我騎到對面並叫我騎快一點，然後他就下手行搶，他搶
        手提包時我不知道，他叫我騎快一點，我就一直騎，他叫我快走，然後把皮
        包放在我與他之間，我有轉頭過去看，這時我才知道他搶皮包，他有跟我說
        後面的人喊搶劫，叫我趕快騎。」等語，其與下手行搶之人若事先無犯意之
        聯絡，何以機車後載之人於買飲料時不先拿飲料，而於無特殊狀況下，叫伊
        將機車騎到馬路對面，並叫伊騎快一點時，被告卻還照辦？再者，被告既然
        知道機車後載之人搶皮包，並將皮包放於二人之間，而且被害人已經喊搶劫
        ，其竟然不將機車停下，還加速逃逸，於此時被告對於搶奪之行為，亦已參
        與行為之分擔。更何況被告事後還分得手機一支及被害人遭搶現金三萬元中
        的將近半數一萬四千元，其若未參與搶奪之行為，行搶之人何須將搶得財物
        與之平分？
（三）、被害人於九十二年四月十五日下午十時二十分遭搶後，於同晚十時五十九分
        十三秒，被告就使用被害人遭搶摩托羅拉廠序號000000000000
        000號之行動電話搭配其所申請0000000000之行動電話門號使
        用，此有警方向電訊公司查詢之通話記錄在卷足憑，被告若未參與行搶焉有
        將該搶得財物隨即供己使用之理？
（四）、此外本件事實尚有被害人於警訊時之指述其被搶經過，並有扣案前揭摩托羅
        拉廠序號000000000000000號之行動電話一支可證，被告前
        揭辯詞，顯不足採。本案事證明確，被告前揭犯行，洵堪認定，應依法論科
        。
四、被告所為，核係犯刑法第三百二十五條第一項之普通搶奪罪。被告與該綽號「弟
    仔」之成年男子間，就上開搶奪犯行，有犯意之聯絡及行為之分擔，為共同正犯
    。被告前於八十九年十月十一日，曾因竊盜案件，經判處有期徒刑七月確定，於
    九十年六月二十七日執行完畢，有臺灣高等法院被告全國前案紀錄表一份在卷可
    稽，其於有期徒刑執行完畢後，五年以內再犯有期徒刑以上之本罪，為累犯，應
    依法加重其刑。爰審酌被告貪圖私利，不思以正當方式獲取財物，竟公然於街道
    上見落單女子即騎機車欺近行搶，侵害他人財產安全，造成被害人損失、嚴重影
    響社會生活之安全，而且此種臨時起意之行搶，極易得逞，欲破獲須付出大量人
    力、物力查獲不易，實不宜寬貸，惟念其僅國中肄業，智識程度較低，且家境不
    佳，又非主要下手行搶之人等一切情狀，量處如主文所示之刑，以資儆懲。
五、據上論斷，應依刑事訴訟法第二百九十九條第一項前段，刑法第二十八條、第三
    百二十五條第一項，第四十七條，判決如主文。
本案經檢察官丙○○到庭執行職務。
中      華      民      國    九十三    年      三      月    十  二    日
                                臺灣高雄地方法院刑事第八庭
                                  審判長法  官  陳  樹  村
                                        法  官  吳  俊  龍
                                        法  官  林  意  芳
右正本證明與原本無異。
如不服本判決，應於判決送達後十日內，向本院提出上訴狀。
                                        書記官  盧  雅  婷
中      華      民      國    九十三    年      三      月    十  二    日
附錄本案論罪科刑法條全文
中華民國刑法第三百二十五條
意圖為自己或第三人不法之所有，而搶奪他人之動產者，處六月以上五年以下有期徒
刑。
因而致人於死者，處無期徒刑或七年以上有期徒刑，致重傷者，處三年以上十年以下
有期徒刑。
第一項之未遂犯罰之。
